Inventaris van het archief van het Ministerie van Justitie, (1800) 1813-1876 (1951)
Nationaal Archief, Den Haag
- SUPPLEMENTEN, 6
  - Bezoldigingsregisters, 6.1
    - Bezoldigingsregisters van ambtenaren enz. bij het Departement van Justitie, de rechterlijke macht, de gevangenissen enz., 1815-1877; 5325-5406, 5408-5414; 90 delen
      - Groot Hertogdom Luxemburg, Provincie Luxemburg. Verhoogde traktementen en toelagen. Toelage aan directeurs en politie enz. Auditeurs militair in de provinciale commandementen, 1823 - 1826, 5370
      - Ministerie, hooggerechtshof 's-Gravenhage, Brussel en Luik. Hoog Militair Gerechtshof Provincie Noord-Brabant, 1827 - 1830, 5371
      - Provincie Zuid-Brabant, Nederland Limburg, Gelderland, 1827 - 1830, 5372
      - Provincie Henegouwen, Noord-Holland, Zuid-Holland, 1827 - 1830, 5373
      - Provincie Luik, Oost-Vlaanderen, West-Vlaanderen, Antwerpen, Namen, Utrecht, 1827 - 1830, 5374
      - Provincie Friesland, Overijssel, Groningen, 1827 - 1830, 5375
      - Groot Hertogdom Luxemburg. Auditeurs militair in de provinciale commandementen. Toelagen aan directeurs van politie enz. Toelagen aan onderscheidene personen, 1827 - 1830, 5376
      - Ministerie Hoog Militair Gerechtshof Noord-Brabant, Gelderland, 1831 - 1834, 5377
      - Noord-Holland, Zuid-Holland, Zeeland, 1831 - 1834, 5378
      - Utrecht, Friesland, Overijssel, Groningen, Drenthe, auditeurs militair, directeurs van politie enz., onderscheidene personen, 1831 - 1834, 5379
      - Ministerie, Hooggerechtshof, 's-Gravenhage, Hoog Militair Gerechtshof. Noord-Brabant, Gelderland, 1835 - 1838, 5380
      - Noord-Holland, Zuid-Holland, 1835 - 1838, 5381
      - Utrecht, Friesland, Overijssel, Groningen, Drenthe, auditeur militair, directeurs politie, onderscheidene personen, 1835 - 1838, 5382
      - Ministerie, Hoge Raad, Noord-Brabant, Gederland, 1838 - 1841, 5383
      - Noord-Holland, Zuid-Holland, Zeeland, 1838 - 1841, 5384
      - Utrecht, Friesland, Overijssel, Groningen, Drenthe, 1838 - 1841, 5385
      - Hoog Militair Gerechtshof, auditeurs militair, directeuren van politie, tegemoetkomingen Belgische ambtenaren. Ministerie, wachtgelden rechterlijke ambtenaren, toelagen aan onderscheidene personen, 1838 - 1841, 5386
      - Ministerie, Hoge Raad, Provinciaal Hof Noord-Brabant, Gelderland, 1842 - 1845, 5387
      - Noord-Holland, Zuid-Holland, Zeeland, 1842 - 1845, 5388
      - Utrecht, Friesland, Overijssel, Groningen, Limburg, 1842 - 1845, 5389
      - Hoog Militair Gerechtshof, auditeurs militair, directeuren van politie, personele toelagen, wachtgelden, diverse toelagen, Belgische ambtenaren, 1842 - 1845, 5390
      - Ministerie, Hoge Raad, Noord-Brabant, Gelderland, 1845 - 1848, 5391
      - Zuid-Holland, Noord-Holland, Zeeland, 1846 - 1848, 5392
      - Utrecht, Friesland, Overijssel, Groningen, Drenthe, Limburg, Hoog Militair Gerechtshof, diverse toelagen, 1846 - 1848, 5393
      - Ministerie, Hoge Raad, Noord-Brabant, Gelderland, 1849 - 1850, 5394
      - Zuid-Holland, Noord-Holland, Zeeland, 5395
      - Utrecht, Friesland, Overijssel, Groningen, Drenthe, Limburg, Hoog Militair Gerechtshof. Diverse toelagen, 1849 - 1850, 5396
      - Ministerie, Hoge Raad, Noord-Brabant, Gelderland, 1851 - 1852, 5397
      - Rechtbanken Utrecht, Friesland, Overijssel, Groningen, Drenthe, Limburg, Hoog Militair Gerechtshof, diverse toelagen, wachtgelden, 1851 - 1852, 5398
      - Rechtbanken Zuid-Holland, Noord-Holland, Zeeland, 1851 - 1852, 5399
      - Inspecteurs der Jacht en Visserij (BiZa). Ministerie, Hoge Raad, rechtbanken Utrecht, Noord-Brabant, Gelderland, 1852 - 1857, 5400
      - Rechtbanken Noord-Holland, Zuid-Holland, Zeeland, 1853 - 1857, 5401
      - Rechtbanken Utrecht, Friesland, Overijssel, Groningen, Drenthe, Limburg, diverse toelagen, wachtgelden, 1853 - 1857, 5402
      - Ministerie, Hoge Raad, rechtbanken Noord-Brabant, Gelderland, Zuid-Holland, 5403
      - Rechtbanken Noord-Holland, Zeeland, Utrecht, Friesland, 1858 - 1862, 5404
      - Rechtbanken Overijssel, Groningen, Drenthe, Limburg. Militair Gerechtshof, wachtgelden, diverse toelagen, 1858 - 1862, 5405
      - Ministerie, Hoge Raad, rechtbanken Noord-Brabant, Gelderland, Zuid-Holland, 1863 - 1867, 5406
      - Rechtbanken Overijssel, Groningen, Drenthe, Limburg, Militair Gerechtshof, wachtgelden, diverse toelagen, 1863 - 1867, 5408
      - Ministerie, Hoge Raad, rechtbanken Noord-Brabant, Gelderland, Zuid-Holland, 1868 - 1872, 5409
      - Noord-Holland, Zeeland, Utrecht, Friesland, 1868 - 1872, 5410
      - Overijssel, Groningen, Drenthe, Limburg, Hoog Militair Gerechtshof, wachtgelden, diverse toelagen, 1868 - 1872, 5411
      - Ministerie, Hoge Raad, Noord-Brabant, Gelderland, Zuid-Holland, 1873 - 1877, 5412
      - Noord-Holland, Zeeland, Utrecht, Friesland, 1873 - 1877, 5413
      - Overijssel, Groningen, Drenthe, Limburg, Hoog Militair Gerechtshof, wachtgelden, diverse toelagen, 1873 - 1877, 5414
    - Bezoldigingsregisters van gerechtsdienaren en over 1842-1851 ook gevangenisambtenaren enz., 1823-1858; 5415-5430; 16 delen
      - Gevangenissen, 1823, 5415
      - Gevangenissen, 1823, 5416
      - Gerechtsdienaren, 1823, 5417
      - Gerechtsdienaren, 1825 - 1828, 5418
      - Gerechtsdienaren, 1829 - 1832, 5419
      - Gerechtsdienaren, 1833 - 1836, 5420
      - Gerechtsdienaren, 1837 - 1838, 5421
      - Gerechtsdienaren, 1839 - 1840, 5422
      - Gerechtsdienaren, 1841 - 1842, 5423
      - Gerechtsdienaren, 1843 - 1844, 5424
      - Gerechtsdienaren, 1845 - 1846, 5425
      - Gerechtsdienaren, 1847, 5426
      - Gerechtsdienaren, 1847 - 1848, 5427
      - Gerechtsdienaren, 1849 - 1850, 5428
      - Gerechtsdienaren, 1851 - 1852, 5429
      - Gerechtsdienaren, scherprechters en assistenten, 1853 - 1858, 5430
    - Bezoldigingsregisters van ambtenaren en beambten bij de gevangenissen en gestichten van arbeid., 1852-1876; 5431-5439; 9 delen
      Deze registers zijn gesplitst naar de ambtenaren, die per maand en die per kwartaal hun salaris ontvingen. De serie maandbetalingen loopt over 1852-1876. vijf delen. De serie kwartaalbetalingen loopt over 1857-1878. vier delen.
      - 1852-1856, 5431
      - 1857-1861, 5432
      - 1862-1866, 5433
      - 1867-1871, 5434
      - 1872-1876, 5435
      - 1857-1863, 5436
      - 1864-1868, 5437
      - 1869-1873, 5438
      - 1874-1878, 5439
    - Bezoldigingsregister van ambtenaren enz. bij de gestichten Ommerschans en Veenhuizen., 1859-1874; 5440; 1 deel
    - Bezoldigingsregisters van commissarissen van de rijkspolitie en van de rijksveldwachters., 1858-1876; 5441-5451; 11 delen
      - 1858-1861, 5441
      - 1857-1861, 5442
      - 1862-1866, 5443
      - 1862-1866, 5444
      - 1862-1866, 5445
      - 1867-1871, 5446
      - 1867-1871, 5447
      - 1867-1871, 5448
      - 1872-1876, 5449
      - 1872-1876, 5450
      - 1872-1876, 5451
    - Register van bewaarders en suppoosten van gevangenissen, werk- en strafinrichtingen, geordend per inrichting, ter berekening van pensioengrondslagen, deels anoniem geregistreerd., 1845-1873; 5528; 1 band
  - Dossiers naamsveranderingen/naamsaanneming, 6.2
    - Stukken betreffende naamsverandering/naamsaanneming., 5452-5484
      - 1815-1824, 5452
      - 1825-1832, 5453
      - 1833-1834, 5454
      - 1835-1836, 5455
      - 1837-1839, 5456
      - 1840, 5457
      - 1841-1842, 5458
      - 1843, 5459
      - 1844-1845, 5460
      - 1846, 5461
      - 1847-1848, 5462
      - 1849-1850, 5463
      - 1851-1852, 5464
      - 1853-1854, 5465
      - 1855, 5466
      - 1856, 5467
      - 1857, 5468
      - 1858, 5469
      - 1859, 5470
      - 1860, 5471
      - 1861, 5472
      - 1862, 5473
      - 1863-1864, 5474
      - 1865-1866, 5475
      - 1867, 5476
      - 1868, 5477
      - 1869, 5478
      - 1870, 5479
      - 1871, 5480
      - 1872, 5481
      - 1873, 5482
      - 1874-1875, 5483
      - 1876, 5484
    - Stukken betreffende verzoeken van personen in de koloniën om naamsaanneming en - verandering., 1829-1848; 5484A
    - Stukken betreffende naamsaanneming door de eigenaren van de namen van hun heerlijkheden., 1843-1876; 5484B; 1 pak
  - Dossiers uitlevering verdachte personen, 6.3
    Een klapper van persoonsnamen op deze dossiers is als bijlage 3 opgenomen achterin deze inventaris.
    - Dossiers van ingekomen en minuten van uitgegane stukken betreffende uitlevering van verdachte personen enz. (zie ook inv.nrs. 5172 - 5175)., 1815-1876; 5485-5525
      - Algemene voorschriften, 1815 - 1856, 5485
      - Dossiernummers 1-16, 5486
      - Dossiernummers 17-34, 5487
      - Dossiernummers 35-53, 5488
      - Dossiernummers 54-89, 5489
      - Dossiernummers 90-118, 5490
      - Dossiernummers 119-145, 5491
      - Dossiernummers 146-163, 5492
      - Dossiernummers 169-193, 5493
      - Dossiernummers 194-223, 5494
      - Dossiernummers 224-253, 5495
      - Dossiernummers 254-279, 5496
      - Dossiernummers 280-309, 5497
      - Dossiernummers 310-328, 5498
      - Dossiernummers 329-355, 5499
      - Dossiernummers 356-371, 5500
      - Dossiernummers 372-389, 5501
      - Dossiernummers 390-417, 5502
      - Dossiernummers 418-441, 5503
      - Dossiernummers 442-472, 5504
      - Dossiernummers 473-504, 5505
      - Dossiernummers 505-525, 5506
      - Dossiernummers 526-552, 5507
      - Dossiernummers 553-575, 5508
      - Dossiernummers 576-601, 5509
      - Dossiernummers 602-628, 5510
      - Dossiernummers 629-653, 5511
      - Dossiernummers 654-679, 5512
      - Dossiernummers 680-708, 5513
      - Dossiernummers 709-740, 5514
      - Dossiernummers 741-775, 5515
      - Dossiernummers 776-808, 5516
      - Dossiernummers 809-848, 5517
      - Dossiernummers 849-872, 5518
      - Dossiernummers 873-904, 5519
      - Dossiernummers 905-933, 5520
      - Dossiernummers 934-960, 5521
      - Dossiernummers 961-982, 5522
      - Dossiernummers 983-1003, 5523
      - Dossiernummers 1004-1029, 5524
      - Dossiernummers 1030-1049, 5525
    - Stukken betreffende B.H. Adrian, verdacht van valsheid in geschrifte, door de handtekening van de Prins van Oranje te vervalsen, 1840 - 1849, 1 pak, 5526